---
title: "AddOn"
author: "Jan-Philipp Kolb"
date: "6 April 2017"
output: html_document
---

```{r setup, include=FALSE}
knitr::opts_chunk$set(echo = TRUE)
```


[Einführung und Motivation](https://github.com/Japhilko/RInterfaces/blob/master/slides/Intro.md)

## Schnittstellen für den Austausch von Daten

- [Datenimport](slides/Datenimport.Rmd)
-	[R und Excel](https://github.com/Japhilko/RInterfaces/blob/master/slides/Rexcel.md)

## R und Textverarbeitung - Reproducible Research

- [Word Dokumente mit R erstellen](slides/R2word.Rmd)
-	[PDF Dokumente und Präsentationen mit LaTeX und Sweave](slides/R2pdf.Rmd)
-	[HTML Dokumente und Präsentationen mit Rmarkdown](https://github.com/Japhilko/RInterfaces/blob/master/slides/presentHTML.md)
- [Notebooks](slides/Notebooks.Rmd) - Beispiel Integration von Python


## Interaktive Darstellung mit Javascript und R

-	[R und die Javascript Data-Driven Documents (D3)](https://github.com/Japhilko/RInterfaces/blob/master/slides/D3.md)
-	[Interaktive Karten mit dem Javascript Paket leaflet](https://github.com/Japhilko/RInterfaces/blob/master/slides/leaflet.md)
-	[Interaktive Tabellen mit DataTables](https://github.com/Japhilko/RInterfaces/blob/master/slides/DataTables.md)
-	[Interaktive Graphiken mit D3 und plotly](https://github.com/Japhilko/RInterfaces/blob/master/slides/plotly.md)
-	[Netzwerkgraphiken mit vis.js](https://github.com/Japhilko/RInterfaces/blob/master/slides/visNetwork.md)
-	[Das Erstellen von Ablaufdiagrammen mit mermaid](https://github.com/Japhilko/RInterfaces/blob/master/slides/mermaid.md)


## Verarbeitung/ Manipulation organischer Daten

- [Webscraping](https://github.com/Japhilko/RInterfaces/blob/master/slides/Webscraping.md)
-	[Import von XML-Dateien](https://github.com/Japhilko/RInterfaces/blob/master/slides/XML.md)
-	Die Nutzung von xpath in R
-	Import von JSON-Objekten
-	Datenmanipulation mit dplyr


## Hochperfomanter Code

-	[Das Paket data.table](slides/Erweiterung_datatable.md)
-	[C++ Integration - Überblick über das Paket rcpp](https://github.com/Japhilko/RInterfaces/blob/master/slides/rcpp.md)
-	Überblick über Möglichkeiten des Parallel Computings - Paket parallel

## Integration von Datenbanken

-	[Integration von PostgreSQL mit dem Paket 
RPostgreSQL](https://github.com/Japhilko/RInterfaces/blob/master/slides/RPostgreSQL.Rmd)
-	Nutzung von MySQL mit dem Paket RMySQL
-	[Nutzung von MongoDB in R](https://github.com/Japhilko/RInterfaces/blob/master/slides/Rmongodb.md)



## Internetresourcen und Schnittstellen nutzen

-	Einfache http-Nutzung mit httr
-	Das Paket RCurl
- [Das Paket rvest](slides/rvest.Rmd)


## [Schnittstellen zu Javascript](https://github.com/FrissAnalytics/shinyJsTutorials)

- [shiny Javascript Tutorial](https://www.r-bloggers.com/shiny-javascript-tutorials/)



# Agenda

## Tag 1 - 08.Mai.2017

```{r}
Zeit <- c("10.00 – 11.30","11.30 – 11.45","11.45  - 13.30","13.00 – 14.30","14.30 – 15.30","15.30 – 16.00","16.00 – 18.00","18.00")
Thema <- c("Einführung - Austausch von Daten","Pause","Reproducible Research","Mittag","Interaktive Darstellung","Pause","Webscraping","[Wine and Cheese]")
kable(cbind(Zeit,Thema))
```

## Tag 2 - 09.Mai.2017

```{r}
Zeit <- c("9.00 – 10.30","10.30 – 10.45","10.45 – 12.30","12.30 – 13.30","13.30 - 16.00","16.00")
Thema <- c("Projektarbeit","Pause","Schneller, höher, weiter","Mittag","Datenbanken","Ende der Veranstaltung")
kable(cbind(Zeit,Thema))
```



## Vermischtes

- R und Git


## Getting Data from Wikipedia

```{r,eval=F}
install.packages("wikipediatrend")
```


```{r}
library(wikipediatrend)
library(ggplot2)
```



## Schnelligkeit 

```{r,eval=F}
install.packages("inline")
```


```{r}
library(inline)
src<- 'int n = as<int>(ns);
double x = as<double>(xs);
for (int i=0; i<n; i++) x=1/(1+x);
return wrap(x);'
```

```{r}
l<- cxxfunction(signature(ns="integer",
xs="numeric"),body=src, plugin="Rcpp")
```



```{python, engine.path="D:/Programme/python/python.exe"}
import feather
import pandas as pd
import numpy as np
arr = np.random.randn(10000000) # 10% nulls
arr[::10] = np.nan
df = pd.DataFrame({'column_{0}'.format(i): arr for i in range(10)})
feather.write_dataframe(df, 'test.feather')
```


```{r}
library(feather)
library(ggplot2)

# Read from feather and plot
flights <- read_feather("flights.feather")
ggplot(flights, aes(carrier, arr_delay)) + geom_point() + geom_jitter()
```


## [Das Paket R2wd](https://www.r-statistics.com/2010/05/exporting-r-output-to-ms-word-with-r2wd-an-example-session/)

```{r,eval=F}
install.packages("R2wd")
install.packages("rcom")
```

```{r,eval=F}
library(R2wd)
wdGet(T)	
wdNewDoc("c:\This.doc")
```

## Datenaustausch mittels `feather`

```{r,eval=F}
install.packages("feather")
```


## Das Paket `feather`

```{python,eval=F}
import pandas
import feather

# Read flights data and select flights to O'Hare
flights = pandas.read_csv("flights.csv")
flights = flights[flights['dest'] == "ORD"]

# Select carrier and delay columns and drop rows with missing values
flights = flights[['carrier', 'dep_delay', 'arr_delay']]
flights = flights.dropna()
print flights.head(10)

# Write to feather file for reading from R
feather.write_dataframe(flights, "flights.feather")
```


```{r}
library(feather)
library(ggplot2)

# Read from feather and plot
flights <- read_feather("flights.feather")
ggplot(flights, aes(carrier, arr_delay)) + geom_boxplot()
```


## 

[SVGAnnotation](https://www.jstatsoft.org/article/view/v046i01)


```{r,eval=F}
install.packages("SVGAnnotation")
```


## Links

- [Stata und R eine Gegenüberstellung](http://www.ssoar.info/ssoar/bitstream/handle/document/25638/ssoar-2010-mumdzhiev-stata_und_r_eine_gegenuberstellung.pdf?sequence=1)


- [C++ vs. Java](https://www.it-talents.de/blog/it-talents/c-vs-java)


## Package [rPython](http://www.r-bloggers.com/calling-python-from-r-with-rpython/)

```{r}
# install.packages("rPython")
```

- [Python from R on Windows OS](http://stackoverflow.com/questions/23185685/how-to-call-python-from-r-in-a-windows-os)

```{r, eval=F,echo=T}
install.packages("highcharter", type = "source")
```


## [tabplotd3](https://cran.r-project.org/web/packages/tabplotd3/index.html)

- [Beispiel tabplot3d](http://www.datasciencecentral.com/profiles/blogs/r-for-big-data-in-one-picture)

```{r,eval=F}
install.packages("tabplotd3")
```


```{r tableplot}
library(tabplotd3)
library(ggplot2)
data(diamonds)
tableplot(diamonds)
```

- [Jupyter autograder](https://github.com/data-8/connector-instructors/issues/3)


## [Combo Chart](https://rawgit.com/al2na/Rmarkdown_JSviz/master/googleVis.html)

```{r}
library(googleVis)
op <- options(gvis.plot.tag = "chart")
## Add the mean
CityPopularity$Mean=mean(CityPopularity$Popularity)
gvisComboChart(CityPopularity, xvar='City',
          yvar=c('Mean', 'Popularity'),
          options=list(seriesType='bars',
                       width=450, height=300,
                       title='City Popularity',
                       series='{0: {type:\"line\"}}'))
```

## Ein erstes Beispiel (Fortran) mit `inline`

```{r}
x <- as.numeric(1:10)
n <- as.integer(10)

## Not run: 
## A simple Fortran example - n and x: assumed-size vector
code <- "
      integer i
      do 1 i=1, n(1)
    1 x(i) = x(i)**3
"
cubefn <- cfunction(signature(n="integer", x="numeric"), code, convention=".Fortran")
print(cubefn)

cubefn(n, x)$x
```


## [Erweiterung hstore](https://www.postgresql.org/docs/9.1/static/sql-createextension.html)

```
CREATE EXTENSION hstore;
```
## Spark

- [Warum Spark mit NoSQL kombinieren](https://blog.couchbase.com/why-spark-and-nosql/)

- [Spark in Rstudio](http://spark.rstudio.com/)
