---
title: "Datenbanken und R"
author: "Jan-Philipp Kolb"
date: "24 April 2017"
output: 
  html_document: 
    keep_md: yes
---

```{r setup, include=FALSE}
knitr::opts_chunk$set(echo = TRUE)
```

## Was ist eine Datenbank?

## Wann brauche ich eine Datenbank?

## Welche Datenbanken gibt es?

Unterschied zwischen SQL und NoSQL

## Welche Datenbanken lassen sich zusammen mit R nutzen?

- [PostgreSQL](http://wiki.openstreetmap.org/wiki/PostgreSQL)

- [Azure in R nutzen](http://www.r-bloggers.com/using-azure-as-an-r-datasource-part-2-pulling-data-from-mysqlmariadb/)


- [PHP & MySQL - Einführung und Installation](https://www.youtube.com/watch?v=2AVnuu4Ty_A)


- SQLite ist schon in Python integriert


## [R and mongodb](https://cran.r-project.org/web/packages/rmongodb/vignettes/rmongodb_introduction.html)


- [Cheat sheet](https://cran.r-project.org/web/packages/rmongodb/vignettes/rmongodb_cheat_sheet.pdf)

```{r,eval=F}
install.packages("rmongodb")
```


## PostGRESQL

- [Intro to PGadmin](http://www.enterprisedb.com/resources-community/webcasts-podcasts-videos/videos/how-create-postgres-database-using-pgadmin)

 - [Import csv-data](http://stackoverflow.com/questions/19400173/how-should-i-import-data-from-csv-into-a-postgres-table-using-pgadmin-3)

## Database for geographic purposes

- [Install PostGIS](http://www.bostongis.com/?content_name=postgis_tut01)

- [PostGIS in combination with R](http://gis.stackexchange.com/questions/64950/which-is-the-best-way-of-working-with-postgis-data-in-r)




## [CouchDB](https://de.wikipedia.org/wiki/CouchDB)

[Installation on Windows](http://docs.couchdb.org/en/stable/install/windows.html)

[CouchDB and OSM](http://wiki.openstreetmap.org/wiki/OSMCouch)


## Relationale Datenbanken

- SQL is used for querying
- [Relation model (German)](https://ab.inf.uni-tuebingen.de/teaching/ss03/asa/db_intro.pdf)

## Non relational Databases

- NoSQL - non-relational approach
- Examples: Riak, Apache Cassandra, [CouchDB](https://www.youtube.com/watch?v=TvRDOLiadtg&list=PLxcWHsmHykmWlXorl8rm-2Ux4HP1sFkub), MongoDB and Redis.


## Die Datenbanksprache lernen 

- [w3schools](http://www.w3schools.com/sql/default.asp)

- [SQL und Datenbankkonzepte lernen](http://www.vertabelo.com/blog/notes-from-the-lab/18-best-online-resources-for-learning-sql-and-database)


## Making a dump

- [dump](http://dba.stackexchange.com/questions/23053/copy-postgresql-data-from-one-pc-to-another)

## NoSQL Databases

[A deep dive to nosql db](http://bigdata-madesimple.com/a-deep-dive-into-nosql-a-complete-list-of-nosql-databases/)

[Apache Spark and HBase](https://blog.cloudera.com/blog/2015/08/apache-spark-comes-to-apache-hbase-with-hbase-spark-module/)

- [Database interfaces](https://www.r-bloggers.com/database-interfaces/)

- [Databases](https://cran.r-project.org/web/packages/dplyr/vignettes/databases.html)

- [Database basics - dplyr and DBI](https://shiny.rstudio.com/articles/overview.html)
