---
title: "parallel"
author: "Jan-Philipp Kolb"
date: "7 Mai 2017"
output: slidy_presentation
---

```{r setup, include=FALSE}
knitr::opts_chunk$set(echo = FALSE)
```

## Wann kann man das parallele Rechnen einsetzen

- Anwendbar bei der Wiederholung unabhängiger Berechnungen; 
- wenn die Ergebnisse nur kombiniert werden müssen, nachdem parallele Berechnungen durchgeführt wurden.

- Ein Cluster von Knoten: es werden mehrere Arbeiter generiert, die dem Master zuhören; Diese Arbeiter sind neue Prozesse, die auf der aktuellen Maschine oder einer ähnlichen mit einer identischen R-Installation laufen können. Sollte auf allen R-Plattformen funktionieren (Beispiel Paket `snow`).

## Zur Verfügung stehende Pakete

- Das Paket `parallel`, das in R Version 2.14.0 zuerst integriert wurde baut auf den CRAN
Paketen `multicore` und `snow`.
- Das Paket `foreach` fürht ein neues Schleifenkonzept ein das die parallele Ausführung erlaubt. Es ist die natürliche Wahl, wenn es darum geht eine Schleife zu parallelisieren.

## Das Paket `parallel`

```{r}
library("parallel")
```

```{r,echo=F,eval=F}
unlist(lapply(1:3, function(x) Sys.getpid()))
unlist(mclapply(1:3, function(x) Sys.getpid()))
```

```{r}
detectCores()
```

Ersetzungen für *apply Funktionen 

- `mclapply(X, FUN, ...)` (angepasst basierend auf `multicore`).
- `parLapply(cl, X, FUN, ...)` (angepasst basierend auf `snow`).
  
  
