---
title: "R Schnittstellen"
author: "Jan-Philipp Kolb"
date: "8 Mai 2017"
output: 
  slidy_presentation: 
    css: mycss2.css
    keep_md: yes
---

```{r, include=FALSE}
knitr::opts_chunk$set(echo = TRUE)
```

# Einf체hrung und Motivation

```{r child = 'Intro.Rmd'}
```


```{r child = '../tutorial/Aufgabe_Zusatzpakete.Rmd'}
```

# Datenimport

```{r child = 'Datenimport.Rmd'}
```

# Datenexport

```{r child = 'Datenexport.Rmd'}
```

# R und Excel

```{r child = 'Rexcel.Rmd'}
```



# Pr채sentation von Daten - Reproducible Research

```{r child = 'ReproducibleResearch.Rmd'}
```



# Word Dokumente mit R erstellen

```{r child = 'R2word.Rmd'}
```


#	PDF Dokumente und Pr채sentationen mit LaTeX, Beamer und Sweave


```{r child = 'R2pdf.Rmd'}
```


# HTML Dokumente, Pr채sentationen und Dashboards mit Rmarkdown


```{r child = 'Rmarkdown.Rmd'}
```

# Notebooks zur Integration von anderen Programmiersprachen (Python,LaTeX,Julia)

```{r child = 'Notebooks.Rmd'}
```

```{r child = '../tutorial/Aufgabe_Notebook.Rmd'}
```



#	Interaktive Karten mit dem Javascript Paket leaflet

```{r child = 'leaflet.Rmd'}
```

#	Interaktive Tabellen mit DataTables


```{r child = 'DataTables.Rmd'}
```

# R und die Javascript Data-Driven Documents (D3)

```{r child = 'D3.Rmd'}
```

#	Interaktive Graphiken mit D3 und plotly


```{r child = 'plotly.Rmd'}
```

#	Netzwerkgraphiken mit vis.js

```{r child = 'visNetwork.Rmd'}
```

#	Das Erstellen von Ablaufdiagrammen mit mermaid 

```{r child = 'mermaid.Rmd'}
```


# Internetresourcen und Schnittstellen nutzen

```{r child = 'IntroAPIS.Rmd'}
```



# Import von JSON-Objekten und XML Dateien

```{r child = 'rapis.Rmd'}
```

# Die Pakete rvest und RCurl

```{r child = 'rvest.Rmd'}
```

# Webscraping

```{r child = 'Webscraping.Rmd'}
```

# Use Case - Scraping Wikipedia

```{r child = 'ScrapingWikipedia.Rmd'}
```

