---
title: "R Schnittstellen - für den Austausch von Daten"
author: "Jan-Philipp Kolb"
date: "8 Mai 2017"
output: 
  slidy_presentation: 
    css: mycss2.css
    keep_md: yes
---

```{r, include=FALSE}
knitr::opts_chunk$set(echo = TRUE)
```


## Einführung und Motivation

```{r,eval=F,echo=F}
install.packages("threejs")
install.packages("tidyverse")
```


```{r child = 'Intro.Rmd'}
```


```{r child = '../tutorial/Aufgabe_Zusatzpakete.Rmd'}
```

## Datenimport

```{r child = 'Datenimport.Rmd'}
```

# Datenexport

```{r child = 'Datenexport.Rmd'}
```

# R und Excel

```{r child = 'Rexcel.Rmd'}
```



# Präsentation von Daten - Reproducible Research

```{r child = 'ReproducibleResearch.Rmd'}
```



# Word Dokumente mit R erstellen

```{r child = 'R2word.Rmd'}
```


#	PDF Dokumente und Präsentationen mit LaTeX, Beamer und Sweave


```{r child = 'R2pdf.Rmd'}
```


# HTML Dokumente, Präsentationen und Dashboards mit Rmarkdown


```{r child = 'Rmarkdown.Rmd'}
```

# Notebooks zur Integration von anderen Programmiersprachen (Python,LaTeX,Julia)

```{r child = 'Notebooks.Rmd'}
```

```{r child = '../tutorial/Aufgabe_Notebook.Rmd'}
```



#	Interaktive Karten mit dem Javascript Paket leaflet

```{r child = 'leaflet.Rmd'}
```


#	Interaktive Tabellen mit DataTables


```{r child = 'DataTables.Rmd'}
```

# R und die Javascript Data-Driven Documents (D3)

```{r child = 'D3.Rmd'}
```

#	Interaktive Graphiken mit D3 und plotly


```{r child = 'plotly.Rmd'}
```

#	Netzwerkgraphiken mit vis.js

```{r child = 'visNetwork.Rmd'}
```

#	Das Erstellen von Ablaufdiagrammen mit mermaid 

```{r child = 'mermaid.Rmd'}
```


# Internetresourcen und Schnittstellen nutzen

```{r child = 'IntroAPIS.Rmd'}
```



# Import von JSON-Objekten und XML Dateien

```{r child = 'rapis.Rmd'}
```

# Die Pakete rvest und RCurl

```{r child = 'rvest.Rmd'}
```

# Webscraping

```{r child = 'Webscraping.Rmd'}
```

# Use Case - Scraping Wikipedia

```{r child = 'ScrapingWikipedia.Rmd'}
```


# Shiny Apps 

```{r child = 'shiny.Rmd'}
```

# R und Git

```{r child = 'Rgit.Rmd'}
```


# C++ Integration - Überblick über das Paket rcpp

```{r child = 'rcpp.Rmd'}
```


#	Überblick über Möglichkeiten des Parallel Computings - Paket parallel




## Datenbanken und R

```{r child = 'Datenbanken.Rmd'}
```

## Das R-Paket `dplyr`

```{r child = 'dplyr.Rmd'}
```

## Integration von PostgreSQL mit dem Paket 
RPostgreSQL

```{r child = 'RPostgreSQL.Rmd'}
```

## Nutzung von weiteren Datenbanken (MongoDB, MySQL)

```{r child = 'Rmongodb.Rmd'}
```

