---
title: "Dritter Teil"
author: "Jan-Philipp Kolb"
date: "28 April 2017"
output: 
  slidy_presentation: 
    keep_md: yes
---

```{r, include=FALSE}
knitr::opts_chunk$set(echo = TRUE)
```


# Internetresourcen und Schnittstellen nutzen

# Import von JSON-Objekten und XML Dateien

```{r child = 'rapis.Rmd'}
```

# Die Pakete rvest und RCurl

```{r child = 'rvest.Rmd'}
```

# Webscraping

```{r child = 'Webscraping.Rmd'}
```

# Use Case - Scraping Wikipedia

```{r child = 'ScrapingWikipedia.Rmd'}
```


## Applikationen und Projektverwaltung mit Rstudio und git

# Shiny Apps 

```{r child = 'shiny.Rmd'}
```

# R und Git

```{r child = 'Rgit.Rmd'}
```

## Hochperfomanter Code

# C++ Integration - Überblick über das Paket rcpp


```{r child = 'rcpp.Rmd'}
```


#	Überblick über Möglichkeiten des Parallel Computings - Paket parallel

## Integration von Datenbanken

# Datenbanken und R

# Integration von PostgreSQL mit dem Paket 
RPostgreSQL

```{r child = 'RPostgreSQL.Rmd'}
```

#	Nutzung von MongoDB in R

```{r child = 'Rmongodb.Rmd'}
```


