---
title: "R Schnittstellen - Zweiter Teil"
author: "Jan-Philipp Kolb"
date: "28 April 2017"
output: 
  slidy_presentation: 
    css: mycss2.css
    keep_md: yes
---

```{r, include=FALSE}
knitr::opts_chunk$set(echo = TRUE)
```


#	Interaktive Karten mit dem Javascript Paket leaflet

```{r child = 'leaflet.Rmd'}
```

#	Interaktive Tabellen mit DataTables


```{r child = 'DataTables.Rmd'}
```

# R und die Javascript Data-Driven Documents (D3)

```{r child = 'D3.Rmd'}
```

#	Interaktive Graphiken mit D3 und plotly


```{r child = 'plotly.Rmd'}
```

#	Netzwerkgraphiken mit vis.js

```{r child = 'visNetwork.Rmd'}
```

#	Das Erstellen von Ablaufdiagrammen mit mermaid 


```{r child = 'mermaid.Rmd'}
```

# Internetresourcen und Schnittstellen nutzen

# Import von JSON-Objekten und XML Dateien

```{r child = 'rapis.Rmd'}
```

# Die Pakete rvest und RCurl

```{r child = 'rvest.Rmd'}
```




- [Webscraping](https://github.com/Japhilko/RInterfaces/blob/master/slides/Webscraping.md)


- [Use Case - Scraping Wikipedia](slides/ScrapingWikipedia.Rmd)


## Applikationen und Projektverwaltung mit Rstudio und git

- [Shiny Apps](slides/shiny.Rmd)


- [R und Git](slides/Rgit.Rmd)

## Hochperfomanter Code

-	[C++ Integration - Überblick über das Paket rcpp](https://github.com/Japhilko/RInterfaces/blob/master/slides/rcpp.md)



-	Überblick über Möglichkeiten des Parallel Computings - Paket parallel

## Integration von Datenbanken

- [Datenbanken und R](slides/)



-	[Integration von PostgreSQL mit dem Paket 
RPostgreSQL](https://github.com/Japhilko/RInterfaces/blob/master/slides/RPostgreSQL.Rmd)



-	[Nutzung von MongoDB in R](https://github.com/Japhilko/RInterfaces/blob/master/slides/Rmongodb.md)

